【裁判字號】    92,聲,1522
【裁判日期】    921028
【裁判案由】    返還擔保金
【裁判全文】
臺灣台中地方法院民事裁定  九十二年度聲字第一五二二號
    聲  請  人  甲○○
    送達代收人  蔡榮俊
    相  對  人  黃錦煌
右聲請人聲請返還擔保金事件，本院裁定如左：
    主      文
聲請駁回。
聲請程序費用由聲請人負擔。
    理      由
一、按有下列各款情形之一者，法院應依供擔保人之聲請，以裁定命返還其提存物或
    保證書：三訴訟終結後，供擔保人證明已定二十日以上之期間，催告受擔保利益
    人行使權利而未行使，或法院依供擔保人之聲請，通知受擔保利益人於一定期間
    內行使權利並向法院為行使權利之證明而未證明者。民事訴訟法第一百零四條第
    一項第三款定有明文。另依同法第一百零六條，前開規定於其他依法令供訴訟上
    之擔保者準用之。
二、本件聲請意旨略以：聲請人曾就本院七十九年民執二字第三六八二號給付票款強
    制執行事件提起異議之訴及確認票據債權不存在之訴，並向本院民事庭聲請停止
    執行，經屏東地方法院七十九年度聲字第一九五號民事裁定准許聲請人提供擔保
    新台幣（下同）貳佰陸拾柒萬元後停止前開執行，聲請人乃於民國七十九年十二
    月五日提供擔保金貳佰陸拾柒萬元，並以本院七十九年度存字第四一三三號提存
    事件提存在案。茲因該事件經最高法院八十六年度台上字第九二九號判決聲請人
    敗訴確定，聲請人乃以台中法院郵局第四三○九號存證信函，定二十日以上期間
    催告受擔保利益人即相對人行使權利而並未行使，爰依法聲請裁定發還擔保金等
    語。
三、聲請人主張之前開事實，業據其提出屏東地方法院七十九年度聲字第一九五號民
    事裁定一件、本院七十九年度存字第四一三三號提存書一件、台中法院郵局第四
    三○九號存證信函暨回執各一件、國庫存款收款書一件、民事判決書六件、民事
    裁定書三件、民事起訴狀一件，並經本院調閱本院七十九年民執二字第三六八二
    號卷、本院七十九年度存字第四一三三號卷核對無誤，聲請人自得聲請本院裁定
    返還擔保金，惟前開聲請人所提供之擔保金貳佰陸拾柒萬元，於八十八年四月三
    日即遭本院八十六年執二字第一五三三一號強制執行事件扣押，後並由本院民事
    執行處發給該事件之債權人即相對人收取，而相對人業已於八十八年十一月二十
    五日收取等情，業經本院調取本院七十九年度存字第四一三三號卷、八十八年度
    取字第四一○三號卷查核無誤，則前開聲請人提存之款項經執行後僅餘零元，聲
    請人就此部分聲請裁定返還，因業經執行而不復存在，無從裁定返還，其聲請於
    法不合，應予駁回。
四、依民事訴訟法第九十五條、第七十九條，裁定如主文。
中      華      民      國    九十二    年      十      月    二十八    日
                                      臺灣臺中地方法院民事第四庭
~B法      官  王有民
右正本證明與原本無異
如不服本裁定應於送達後十日內向本院提出抗告狀，並應繳納抗告裁判費新台幣四十
五元。
中      華      民      國    九十二    年      十      月    二十九    日
~B法院書記官


司法院資訊處製作；財團法人民間司法改革基金會備份。
